【裁判字號】    89,上易,840
【裁判日期】    890330
【裁判案由】    竊盜
【裁判全文】
臺灣高等法院刑事判決                  八十九年度上易字第八四號
    上  訴  人  臺灣基隆地方法院檢察署檢察官
    被      告  乙○○
右上訴人因竊盜案件，不服臺灣基隆地方法院八十八年度易字第六八九號，中華民國
八十九年一月七日第一審判決（起訴案號：臺灣基隆地方法院檢察署八十八年度偵字
第六九三一、六九四三號）提起上訴，本院判決如左：
    主  文
原判決撤銷。
乙○○連續竊盜，處有期徒刑陸月。
扣案之鑰匙壹支沒收。
    事  實
一、乙○○意圖為自己不法所有，並基於概括犯意，先於民國八十八年十二月四日十
    六時許，在基隆市○○街五號前，趁甲○○所有之ＩＫ－五二九四號自用小客車
    車門未鎖，鑰匙尚在車內，竟乘機竊取駛離，並停放於基隆市○○區○○路清水
    巖傍之停車場。嗣於同日二十一時許，甲○○至乙○○家中探詢，經乙○○坦承
    行竊後，始由甲○○會同警方前去該停車場尋獲。復於同年月六日十六時許，在
    基隆市○○○路一號前，以自身所有之機車鑰匙一支，竊取李通所有出借簡聰明
    騎用之ＡＣＣ－九八三號機車，得手後供己騎用。及至同年月七日凌晨一時五十
    分許，乙○○騎乘該ＡＣＣ－九八三號機車行經基隆市○○路、正榮街口，為警
    查獲，並扣得乙○○所有供犯罪所用之鑰匙一支。又於八十九年一月五日，在基
    隆市中山區○○○路一一一巷五十九號聖安宮內，竊取聖安宮所有之香爐、青銅
    缽及媽祖神像一尊，為警當場查獲。
二、案經基隆市警察局第二分局移送臺灣基隆地方法院檢察署檢察官偵查起訴及移送
    併辦。
    理  由
一、訊據被告乙○○經傳未到庭應訊，惟右揭竊取被害人甲○○、簡聰明所有及持有
    之機車，業據被告乙○○於警訊、偵查及原審中坦承不諱，核與被害人甲○○、
    簡聰明於警訊中指述情節相符，並有贓物領據二紙及被告所有供行竊所用之機車
    鑰匙一支在卷可稽。又被告竊取聖安宮內之香爐、青銅缽及媽祖神像一尊之犯行
    ，亦據被告於警訊中供認無訛，並經被害人即聖安宮廟公丙○○指述綦詳，復有
    贓物領據在卷為憑。事證明確，被告竊盜犯行洵堪認定。
二、核被告所為，係犯刑法第三百二十條第一項普通竊盜罪。被告先後三次犯行，時
    間緊接，罪名相同，顯係基於概括犯意為之，為連續犯，應依刑法第五十六條規
    定論以一罪，並加重其刑。公訴人就被告竊取聖安宮內之香爐、青銅缽及媽祖神
    像一尊之犯行雖未起訴，然與起訴部分有連續犯裁判上一罪關係，本院自得一併
    審理。
三、原審據以論罪，固非無見。惟原審就被告竊取聖安宮內之香爐、青銅缽及媽祖神
    像一尊之犯行未及審究，尚有未洽。公訴人上訴意旨，指摘及此，為有理由，自
    應由本院撤銷改判。爰審酌被告犯罪之動機、目的、手段、所生危害及犯後態度
    等一切情狀，爰量處如主文第二項所示之刑，以資儆懲。至扣案之鑰匙一支，為
    被告所有並供犯罪所用之物，應依法宣告沒收。
四、被告經合法傳喚，無正當理由不到庭，爰不待其陳述逕行判決。
據上論斷，應依刑事訴訟法第三百六十九條第一項前段、第三百六十四條、第二百九
十九條第一項前段、第三百七十一條、刑法第五十六條、第三百二十條第一項、第三
十八條第一項第二款，罰金罰鍰提高標準條例第一條前段，判決如主文。
本案經檢察官李金定到庭執行職務。
中     華     民     國    八十九   年       三       月      三十      日
                             臺灣高等法院刑事第十四庭
                                 審判長法  官  陳  祐  輔
                                       法  官  蔡  國  在
                                       法  官  陳  國  文
右正本證明與原本無異。
不得上訴。
                                       書記官  王  柏  敦
中     華     民     國    八十九   年       四       月       六       日
附錄論罪法條：
刑法第三百二十條第一項：
意圖為自己或第三人不法之所有，而竊取他人之動產者，為竊盜罪，處五年以下有期
徒刑、拘役或五百元以下罰金。


司法院資訊處製作；財團法人民間司法改革基金會備份。
